【裁判字號】    99,交聲,1013
【裁判日期】    990315
【裁判案由】    聲明異議
【裁判全文】
臺灣臺中地方法院交通事件裁定        99年度交聲字第1013號
原處分機關  交通部公路總局臺中區監理所臺中市監理站
異  議  人
即受處分人  甲○○
上列受處分人因違反道路交通管理處罰條例案件，對於交通部公
路總局臺中區監理所臺中市監理站於民國99年3月4日所為之處分
（原處分案號：裁監稽違字第裁61-GF0000000號裁決書）不服，
聲明異議，本院裁定如下：
    主    文
異議駁回。
    理    由
一、原處分機關略以：異議人即受處分人甲○○騎乘車牌號碼OW
    K-916號重型機車，於民國99年1月26日20時40分許，在臺中
    市○○路與育才北路口處，因「闖紅燈（育才北路左轉雙十
    路2段）」違規，為臺中市警察局第二分局育才派出所員警
    以中市警交字第GF0000000號違反道路交通管理事件通知單
    予以舉發；異議人於前揭時間、地點被舉發違規事實，係違
    反道路交通管理處罰條例第53條第1項之規定，異議人於期
    限內申訴，經舉發單位查復，仍有不服，本站遂於99年3月4
    日以裁監稽違字第裁61-GF0000000號裁決書，裁處罰鍰新臺
    幣1800元整，並依同條例第63條之規定記違規點數3點，逾
    期則依裁決書處罰主文規定裁處等語。
二、聲明異議意旨如附件聲明異議狀所載。
三、按汽車駕駛人，行經有燈光號誌管制之交岔路口闖紅燈者，
    處新臺幣1800元以上5400元以下罰鍰，並記違規點數3點；
    道路交通管理處罰條例第53條第1項、第63條第1項第3款分
    別定有明文。又按汽車行駛至交岔路口，其行進、轉彎，應
    遵守燈光號誌；道路交通安全規則第102條第1項第1款亦有
    明文。
四、經查：
（一）對於異議人騎乘車牌號碼OWK-916號重型機車，於99年1月
      26日20時40分許，在臺中市○○路與育才北路口處，因「
      闖紅燈（育才北路左轉雙十路2段）」違規，為臺中市警
      察局第二分局員警高誠澤當場開單舉發等情，業據臺中市
      警察局第二分局99年2月8日中分二警交字第0990003707號
      函覆稱：「經查本案舉發員警稱：上開時地，渠擔服交通
      整理勤務，見OWK-916號重機車駕駛沿育才北路（號誌時
      相為紅燈）紅燈左轉雙十路往力行路方向行駛，員警立即
      依法將該OWK-916號重機車駕駛甲○○攔停，告知其違規
      事實，並依違反道路交通管理處罰條例當場舉發。次查道
      路交通安全規則第102條規定：汽車行駛至交岔路口，其
      行進、轉彎，應遵守燈光號誌或交通指揮人員之指揮。本
      案違違事實均由舉發員警親眼目睹，當場舉發並無不當。
      」等語，並有臺中市警察局中市警交字第GF0000000號舉
      發違反道路交通管理事件通知單、違規人行使路線圖各1
      紙在卷為憑；佐以，證人即取締員警高誠澤與異議人間素
      昧平生，亦無任何仇恨怨懟，自無刻意構詞誣陷異議人違
      規之虞，且觀諸其所述之取締內容，亦屬合情合理，並無
      蓄意捏造事實、違法取締之情事，則證人即取締員警高誠
      澤本其加強道路交通管理、維護交通秩序、確保安全之職
      責所為舉發，自應受到合法、正確而真正之推定。是以，
      異議人於前開時地，騎乘前開重機車，闖越紅燈之違規情
      事，應堪認定。
（二）異議人雖指稱取締員警應提出科學證據以證明其交通違規
      行為云云。惟因一般道路之交通違規事件，除非該處路口
      原本即設置有路口監視器或闖越紅燈測速器可以捕捉違規
      駕駛人闖越紅燈違規之瞬間行為外，取締員警在目睹違規
      駕駛人有駕駛違規行為之瞬間，顯然無法即刻反應並以照
      相、攝影之方式，拍照、錄影存證，僅能依憑取締員警所
      為目擊證述，無從苛責令其提供透過科學儀器採證之證明
      資料；是以，本件交通違規事件並無任何透過科學儀器所
      產生之事證足以證明，僅能依憑證人即取締員警高誠澤之
      證述以資判定。次以，依照道路交通管理處罰條例第7條
      之規定，道路交通管理之稽查、違規紀錄，既係交由交通
      勤務警察或依法令執行交通稽查任務人員來執行，則交通
      執勤警察理當依法執行取締交通違規勤務，在無具體事證
      足認交通執勤警察有違法或不當之惡意舉發行為之前提下
      ，其所為之舉發自應受到真實、正確及合法之規定，而本
      件交通違規事件中，依據目前現有事證觀之，取締員警高
      誠澤在整個取締過程中，並無任何違失或誤判之情況存在
      ，異議人亦未提出具體之事證，以供證明其確實並非闖越
      紅燈，尚難遽以採信其辯解而推翻取締員警高誠澤之前開
      證述內容。
（三）綜上所述，異議人確有於前開時地，騎乘車牌號碼OWK-91
      6號重型機車闖越紅燈之違規事實，取締員警予以開單舉
      發，於法有據。從而，原處分機關依道路交通管理處罰條
      例第53條第1項、第63條第1項第3款、違反道路交通管理
      事件統一裁罰基準及處理細則所訂之違反道路交通管理事
      件統一裁罰基準表之規定，就異議人闖紅燈之違規行為裁
      處罰鍰新臺幣1800元並記違規點數3點，核無違誤。是以
      ，本件異議人之異議為無理由，應予駁回。
五、據上論斷，應依道路交通管理處罰條例第87條、道路交通案
    件處理辦法第19條，裁定如主文。
中    華    民    國    99    年    3     月    15    日
                  交通法庭    法  官  巫淑芳
上正本證明與原本無異。
如不服本裁定，應於送達後5日內，向本院提出抗告狀。
                              書記官  巫偉凱
中    華    民    國    99    年    3     月    15    日

司法院資訊處製作；財團法人民間司法改革基金會備份。
